【裁判字號】    89,易,4803
【裁判日期】    900220
【裁判案由】    侵占
【裁判全文】
臺灣高雄地方法院刑事判決                        八十九年度易字第四八三號
    公訴人  臺灣高雄地方法院檢察署檢察官
    被  告  甲○○
右列被告因侵占案件，經檢察官提起公訴（八十九年度偵緝字第一五七四號），本院
判決如左：
    主  文
甲○○意圖為自己不法之所有，而侵占自己持有他人之物，累犯，處罰金陸仟元，如
易服勞役，以參佰元折算壹日。
    事  實
一、甲○○前因竊盜罪經判處有期徒刑七月，違反前麻醉藥品管理條例經判處有期徒
    刑四月，應執行有期徒刑十月，於八十七年六月十七日執行完畢，竟仍不知悔改
    ，於八十八年十月間至高雄市○鎮區○○路九十七號乙○○經營之「欣鑫企業行
    」擔任業務助理即送貨員，僅負責送貨業務，原不得向客戶收受貨款，同年月二
    十一日竟趁乙○○特別交待其送貨至「ＩＢＭＴＡＩＷＡＮＣＯＲＰＯＲＡＴＩ
    ＯＮ」（下稱ＩＢＭ台灣公司）順便收取同年九月及十月累積之帳款共新台幣（
    以下同）一萬零七百六十二元之機會，將該帳款收取後，意圖為自己不法之所有
    ，將之據為己有，未再回告訴人處上班，潛逃無蹤。
二、案經乙○○訴請台灣高雄地方法院檢察署檢察官偵查起訴。
    理  由
一、訊之被告甲○○固坦承於右揭時地，收取ＩＢＭ台灣公司之貨款一萬零七百六十
    二元後，即未該收得之款項交回公司，且未再回公司上班之事實，惟仍辯稱：伊
    至該公司工作十六日，即試用期滿，該公司拒絕付伊薪水，伊才將收取之本件貨
    款抵充工資，伊在公司月薪一萬八千元云云。惟查乙○○經營「欣鑫企業行」，
    僱用被告送貨，不負責收帳，薪資以月薪計算，每月一日領薪。被告係受告訴人
    之特別交待，始持告訴人交付之ＩＢＭ台灣公司之撥款單收取本件帳款，於收款
    時並未離職，且於收款後即未在回公司上班，所收貨款亦未繳回公司等情，業經
    告訴代理人「欣鑫企業行」業務主任蘇坤煌於偵審中指述在卷，且被告係持ＩＢ
    Ｍ台灣公司之撥款單收取本件款項之事實，亦經被告於本院審理中供承明確，足
    見被告於收款時並未離職，否則告訴人斷無將撥款單交付被告收受帳款之可能；
    被告若已離職亦無可能再為告訴人送貨並受託收取本件貨款。綜此而論，被告收
    取本件貨款時既未離職，且未工作滿一月，又未至領薪之日，告訴人亦無積欠工
    資之情事，何來抵充工資之說，被告上揭收取本件帳款抵充工資之辯詞，顯無足
    採。此外，被告確有收取本件帳款，復有被告收款後親自簽名之撥款單影本共五
    張附卷可為佐証。被告受託收取本件貨款後即未再回「欣鑫企業行」上班，亦未
    主動與告訴人聯絡說明，致告訴人欲向ＩＢＭ台灣公司收取本件帳款時，始知已
    遭被告收取，足見被告確有將本件所收取之貨款據為己有之不法所有意圖。綜上
    所述，被告犯行事証明確，堪可認定。
二、核被告甲○○所為係犯刑法第三百三十五條第一項之罪。被告前因竊盜罪經判處
    有期徒刑七月，違反前麻醉藥品管理條例經判處有期徒刑四月，應執行有期徒刑
    十月，於八十七年六月十七日執行完畢，五年內再犯本件有期徒刑以上之罪，應
    屬累犯，爰依刑法第四十七條加重其刑。茲審酌被告受告訴人之囑託收取貨款，
    而未能忠人之事，竟將收得之貨款據為己有固屬非是，惟念其犯後對收取貨款未
    繳回一節已供承不諱，且事後已與告訴人和解，犯行態度尚佳，及所侵占之款項
    僅一萬零七百六十二元金額尚微等一切情狀，量處如主文所示之刑，並諭知如易
    服勞役之折算標準。
據上論斷，應依刑事訴訟法第二百九十九條第一項前段、刑法第三百三十五條第一項
、第四十七條、第四十二條第二項、罰金罰鍰提高標準條例第一條前段、第二條，判
決如主文。
本案經檢察官洪期榮到庭執行職務。
中      華      民      國      九十     年      二      月    二十    日
                                      臺灣高雄地方法院刑事第七庭
                                          法  官  蔡  國  卿
右正本證明與原本無異。
如不服本判決，應於判決送達後十日內，向本院提出上訴狀。
                                          書記官  邱  靜  銘
中      華      民      國      九十     年      二      月    二十一  日
附錄本案判決論罪科刑之法條
刑法第三百三十五條第一項：
意圖為自己或第三人不法之所有，而侵占自己持有他人之物者，處五年以下有期徒刑
、拘役或科或併科一千元以下罰金。


司法院資訊處製作；財團法人民間司法改革基金會備份。
